臺灣臺中地方法院刑事判決　　　　　　　　　　　　九十三年度易字第二二七一號
　　公　訴　人　臺灣臺中地方法院檢察署檢察官
　　被　　　告　乙○○
右列被告因違反毒品危害防制條例案件，經檢察官提起公訴（九十三年度毒偵字第三
一七六號），被告於準備程序中就被訴事實為有罪之陳述，經本院合議庭裁定以簡式
審判程序判決如左：
    主  文
乙○○連續施用第二級毒品，累犯，處有期徒刑伍月，如易科罰金，以佰元折算壹
日。扣案之吸食器壹組、藥鏟壹支，均沒收之。
    事  實
一、乙○○（原名禚曲星）前因違反毒品危害防制條例案件，經本院民國八十九年度
    中簡上字第三三三號、九十年度易字第一四五八號分別判處有期徒刑六月、七月
    確定，並經本院九十年度聲字第四○一五號裁定定其應執行有期徒刑十一月確定
    ，業於九十二年一月七日縮短刑期執行完畢。乙○○又因施用毒品案件，經本院
    八十九年度毒聲字第四一四一號裁定令入戒治處所施以強制戒治，已於九十一年
    二月十二日強制戒治執行完畢釋放，詎其仍不知悛悔警惕，於前開強制戒執行完
    畢釋放後五年內，復基於施用第二級毒品之概括犯意，自九十三年八月三日起，
    至同年月十七日十時三十分前某時止，在其位於臺中縣太平市○○路六○八號住
    處內，以將第二級毒品甲基安非他命放置在玻璃吸食器內，平均以每三日施用一
    次之頻率，連續施用第二級毒品甲基安非他命多次。嗣為警於九十三年八月十七
    日十時三十分許，在其上址住處內查獲，並扣得其所有供施用甲基安非他命所用
    之吸食器一組、藥鏟一支，始悉上情。
二、案經臺中縣警察局霧峰分局報請臺灣臺中地方法院檢察署檢察官偵查起訴。
    理  由
一、右揭事實，業據被告乙○○於警詢、偵查及本院審理時均坦白承認，且被告尿液
    經以氣相層析質譜儀（即ＧＣ／ＭＳ）方法檢驗結果，呈第二級毒品甲基安非他
    命於人體代謝後之甲基安非他命陽性反應等情，有中山醫學大學附設醫院藥物濫
    用檢測中心九十三年八月三十日檢驗報告一紙附卷可稽，並有被告所有供施用甲
    基安非他命所用之吸食器一組、藥鏟一支扣案可資佐證，足認被告之自白確與事
    實相符。本案事證明確，被告上開犯行洵堪認定。
二、按毒品危害防制條例第二十條、第二十三條係規定對於經觀察勒戒或強制戒治執
    行完畢釋放後，五年內再犯該條例第十條之罪者，不適用毒品危害防制條例第二
    十條第一、二項規定之觀察勒戒及強制戒治之處遇程序，而應逕由檢察官依法追
    訴。查被告前因施用毒品案件，經本院八十九年度毒聲字第四一四一號裁定令入
    戒治處所施以強制戒治，已於九十一年二月十二日強制戒治執行完畢釋放，有臺
    灣臺中地方法院檢察署刑案資料查註紀錄表、臺灣高等法院被告全國前案紀錄表
    各一件在卷可稽，則被告於前開強治戒治執行完畢釋放後，五年內復施用第二級
    毒品甲基安非他命，係再犯毒品危害防制條例第十條之罪，至堪認定。
三、按甲基安非他命係毒品危害防制條例第二條第二項第二款所列之第二級毒品，不
    得非法施用。故核被告所為，係犯毒品危害防制條例第十條第二項之施用第二級
    毒品罪。被告持有第二級毒品甲基安非他命後進而施用，其持有之低度行為應為
    施用之高度行為所吸收，不另論其持有第二級毒品罪。又被告先後多次施用第二
    級毒品之犯行，時間緊接，犯罪構成要件相同，顯係出於概括之犯意為之，為連
    續犯，應依刑法第五十六條規定，以一罪論，並加重其刑。又被告曾因違反毒品
    危害防制條例案件，經本院民國八十九年度中簡上字第三三三號、九十年度易字
    第一四五八號分別判處有期徒刑六月、七月確定，並經本院九十年度聲字第四○
    一五號裁定定其應執行有期徒刑十一月確定，業於九十二年一月七日縮短刑期執
    行完畢，有卷附臺灣臺中地方法院檢察署刑案資料查註紀錄表、臺灣高等法院被
    告全國前案紀錄表可按，其於五年內再犯本案有期徒刑以上之罪，為累犯，應依
    刑法第四十七條之規定，遞加重其刑。爰審酌被告前因施用毒品案件，經送強制
    戒治執行完畢後，仍不知戒除施用毒品之惡習，而無視於毒品對於自身健康之戕
    害及國家對於杜絕毒品犯罪之禁令，惟兼衡及其施用毒品期間非長，又其施用毒
    品係屬自戕行為，犯罪手段尚屬平和，亦未因此而危害他人，所生損害尚非鉅大
    ，且其於本院審理期間坦承犯行，態度尚稱良好，況且施用毒品者均有相當程度
    之成癮性及心理依賴，其犯罪心態與一般刑事犯罪之本質並不相同，應側重適當
    之醫學治療及心理矯治為宜等一切情狀，量處如主文所示之刑，並諭知易科罰金
    之折算標準，以示警懲。另扣案之之吸食器一組、藥鏟一支，為被告所有供其施
    用第二級毒品所用之物，業據被告供承不諱，爰依刑法第三十八條第一項第二款
    之規定宣告沒收。
據上論斷，應依刑事訴訟法第二百七十三條之一第一項、第二百九十九條第一項前段
，毒品危害防制條例第十條第二項，刑法第十一條前段、第五十六條、第四十七條、
第四十一條第一項前段、第三十八條第一項第二款，罰金罰鍰提高標準條例第二條，
判決如主文。
本案經檢察官甲○○到庭執行職務
中      華      民      國     九十三     年     十一    月   二十五    日
                                   臺灣臺中地方法院刑事第三庭
                                       法  官 何世全
右正本證明與原本無異。
如不服本判決，應於判決送達後十日內向本院提出上訴狀，上訴於臺灣高等法院臺中
分院( 須附繕本 )。
                                       書記官
中      華      民      國     九十三     年     十一    月   二十五    日
附錄論罪科刑法條全文
毒品危害防制條例第十條第二項
施用第二級毒品者，處三年以下有期徒刑。
